臺灣屏東地方法院刑事裁定
111年度訴緝字第23號
聲  請  人
即  被  告  黃曉菁



指定辯護人  本院公設辯護人謝弘章
上列聲請人即被告因違反毒品危害防制條例等案件（本院111年
度訴緝字第23號），聲請具保停止羈押，本院裁定如下：
    主  文
聲請駁回。
    理  由
一、聲請意旨略以：被告黃曉菁對自身犯行均不爭執，惟因被告
    母親年事已高且罹患癌症，需被告協助照顧，請求准予具保
    停止羈押等語。
二、按被告及得為其輔佐人之人或辯護人，得隨時具保聲請停止
    羈押，刑事訴訟法第110條第1項定有明文。而法院究應否准
    許其等具保停止羈押之聲請，首應審酌法院當初羈押被告之
    理由是否仍繼續存在，次應檢視被告是否符合刑事訴訟法第
    114條不得駁回聲請之情形，再應依刑事訴訟法第101條之2
    規定斟酌有無繼續羈押被告之必要性，以為論斷。而執行羈
    押後有無繼續羈押之必要，自許由法院按照訴訟進行程度及
    其他一切情事而為認定；聲請停止羈押，除有刑事訴訟法第
    114條各款所列情形之一，不得駁回者外，准許與否，該管
    法院有裁量之權（最高法院46年台抗字第6、21號判例要旨
    參照）。
三、經查：
  ㈠被告因違反毒品危害防制條例等案件，前經本院訊問後，認
    其涉犯毒品危害防制條例第4條第2項販賣第二級毒品罪，犯
    罪嫌疑重大；被告經本院合法傳喚、拘提未到庭，經通緝始
    到案，且曾多次因有期徒刑執行案件，經通緝始到案執行，
    有事實足認為有逃亡之虞，合於刑事訴訟法第101條第1項第
    1款、第3款所定羈押原因，且非予羈押顯難進行審判或執行
    程序，而有羈押之必要，於民國111年6月2日諭知羈押在案
    。
  ㈡被告固以上開事由向本院聲請具保停止羈押，惟查，被告本
    案所涉販賣第二級毒品案件，據被告於本院訊問、準備程序
    及審理時之自白內容，佐以起訴書所載相關證據，足認其涉
    犯毒品危害防制條例第4條第2項販賣第二級毒品罪，犯罪嫌
    疑重大；又被告所涉毒品危害防制條例第4條第2項販賣第二
    級毒品罪，為最輕本刑5年以上有期徒刑之重罪，法定刑非
    輕，審酌常人面對重罪追訴更有脫免刑責而逃亡之可能；況
    被告前有多次通緝到案紀錄，本案亦係經合法傳喚、拘提未
    到庭，經通緝始到案，有事實足認為有逃亡之虞，合於刑事
    訴訟法第101條第1項第1款、第3款所定羈押原因。
  ㈢至被告雖請求准予具保停止羈押等語，惟審酌本案固於111年
    7月29日判決在案，然被告前揭刑事訴訟法第101條第1項第1
    款、第3款所定羈押原因仍然存在，若僅命其具保、責付或
    限制住居等侵害較小之手段，均不足以確保日後上訴審理或
    執行程序之順利進行。經權衡國家刑事司法權之有效行使、
    社會秩序及公共利益之維護、被告人身自由受限制之程度，
    認對被告維持羈押應屬適當、必要，合乎比例原則，目前尚
    無法以具保替代，仍有繼續羈押之必要。
  ㈣此外，復查無刑事訴訟法第114條各款所列不得駁回具保聲請
    停止羈押之情形，本案被告聲請具保停止羈押，尚難准許，
    應予駁回。
四、依刑事訴訟法第220條裁定如主文。
中　　華　　民　　國 　111  　年　 　8    月　   4    日
                  刑事第六庭  審判長法  官  程士傑
                                    法  官  陳一誠
                                    法  官  王曼寧
以上正本證明與原本無異。
如不服本裁定應於裁定送達後5日內向本院提出抗告書狀敘述抗
告之理由抗告於臺灣高等法院高雄分院。
中　　華　　民　　國　　111 　年　　8 　　月　　5 　　日
                                    書記官  李季鴻